【裁判字號】    89,交易,90
【裁判日期】    891228
【裁判案由】    過失傷害等
【裁判全文】
台灣苗栗地方法院刑事判決                          八十九年度交易字第九號
    公  訴  人  臺灣苗栗地方法院檢察署檢察官
    被      告  甲○○
右列被告因傷害案件，經檢察官提起公訴（八十九年度偵字第三○七三號），本院判
決如左：
    主  文
甲○○服用酒類，不能安全駕駛動力交通工具而駕駛，處罰金萬元，如易服勞役以
佰元折算壹日。緩刑貳年。
被訴傷害部分不受理。
    事  實
一、甲○○任職西湖渡假村保全員一職，明知酒醉不能駕駛動力交通工具，於民國八
    十九年六月十七日十五時三十分，中午用餐時飲用蔘茸酒半瓶，竟駕駛車號ＭＤ
    —１８６５號自用小客車上路，於同日下午四時三十分，行經苗栗縣三義鄉○○
    村○○段附近，因酒力發作及閃避另輛車輛越過中線致撞上對向乙○○駕駛之Ｍ
    Ｈ—９７４８號自用小客車，導致ＭＨ—９７４車受車頭部分凹損、前擋風玻璃
    破裂、儀表版破損等損害及其所駕駛之自小客車車頭全損，乙○○受有胸部、腹
    部瘀青及右拇指脫臼等傷害，經向甲○○施以血液酒精濃度測試達每公合三三０
    毫克，換算成呼氣酒精濃度達每公升一‧六五毫克（苗栗縣警察局苗栗分局報告
    書誤算為每公升一‧四毫克），始知悉上情。
二、案經乙○○訴由苗栗縣警察局苗栗分局報請臺灣苗栗地方法院檢察署檢察官偵查
    起訴。
    理 由
壹、有罪部分
一、右揭犯罪事實，業據被告甲○○於警訊及偵查中坦承不諱，核與告訴人乙○○指
    訴情節相符，復有血液酒精濃度檢驗報告單、道路交通事故調查報告表、診斷證
    明書、刑法第一百八十五條之三案件測試觀察記錄表、車輛損壞估價單及苗栗縣
    警察局舉發違反道路交通管理事件通知單各一份及照片四張附卷可稽，故應認被
    告已達不能安全駕駛動力交通工具之境，因而導致本件車禍撞傷告訴人乙○○肇
    事。是被告之自白與事實相符，其犯行洵堪認定。
二、依照交通部運輸研究所七十九年八月對駕駛人行為之研究（酒醉駕車對駕駛行為
    之分析研究）指出，吐氣每公升酒精含量零點二五mg等於血液中酒精濃度（
    Blood Alcohol Concentration 簡稱BAC）百分之零點零五（亦即每100ml血液中
    含50mg酒精），而（一）BAC 到達百分之0.03至百分之0.05時，對駕駛能力之影
    響為：多數駕駛人心境逐漸變幻不定、視覺與反應靈敏性減弱、對速度及距離的
    判斷力差。對心理行為之影響為：觀察力逐漸欠缺、心情漸趨輕鬆、自信心增加
    、多話、精神狀態處於陶醉感。（二）BAC 到達百分之0.05至百分之0.08時對駕
    對駕駛能力之影響為：反應遲鈍、駕駛能力受損、遲而不決或決而不行。對心理
    行為之影響為：情緒鬆弛、感情與行為趨向誇張、肌肉不協調、精神處於興奮狀
    態。（三）BAC 到達百分之 0.08 至百分之 0.15 時，對駕駛能力之影響為：判
    斷力嚴重受到影響、體能與精神協調受損、駕駛之體能困難增加。對心理行為之
    影響為：產生情緒異常現象、步伐不平穩、言語不清、反應惡劣、記憶及判斷力
    受損、精神處於錯亂狀態。（四）超過百分之0.15，對駕駛能力之影響為：視線
    搖晃、駕駛已進入恍惚狀態、判斷及理解遭到扭曲、駕駛不穩定。對心理行為之
    影響為：意識不明、嘔吐、站、走及講話困難、責任感喪失、精神處於麻痺狀態
    。（五）超過百分之 0.5，對駕駛人能力之影響為：無法開車。對心理行為之影
    響為：爛醉如泥、失去知覺可能致死、精神處於昏睡狀態。則被告駕駛前開自小
    客車為動力交通工具，其有服用酒類，當場經警測試呼氣酒精濃度值為零點九九
    MG/L可證，對照上開交通部之研究報告，被告呼氣酒精濃度值為零點九九MG/L相
    當血液酒精濃度百分之零點一九八，對其駕駛能力之影響為：視線搖晃、駕駛已
    進入恍惚狀態、判斷及理解遭到扭曲、駕駛不穩定。對心理行為之影響為：意識
    不明、嘔吐、站、走及講話困難、責任感喪失、精神處於麻痺狀態等情及駕車肇
    事造成告訴人受傷而觀，被告顯然不能安全駕駛動力交通工具即上開自用小客車
    。
三、核被告甲○○所為，係犯刑法第一百八十五條之三之服用酒類，不能安全駕駛動
    力交通工具而駕駛罪。爰審酌被告喝酒駕車肇事，犯後坦承犯行，接受審判，並
    身受重傷，及向被害人乙○○道歉，理賠被害人二十二萬元等一切情狀，量處如
    主文所示之刑。並諭知易服勞役之折算標準。又被告前於七十七年間受有期徒刑
    以上刑之宣告，執行完畢，伍年內未曾受有期徒刑刑以上刑之宣告，有台灣苗栗
    地方法院檢察署刑案資料查註紀錄表及本院被告全國前案紀錄表各一紙在卷可憑
    ，其因一時失慮，致觸刑章，經此科刑教訓，當知誡慎，信無再犯之虞，期其在
    緩刑期間，盡速工作償還被害人之損害，本院認所宣告之刑以暫不執行為適當，
    爰併諭知緩刑二年，以啟自新。
貳、無罪部分
一、又公訴意旨略以：被告甲○○於民國八十九年六月十七日下午三時三十分，駕駛
    車牌號碼ＭＤ－１８６５五號自用小客車，行經苗栗縣三義鄉○○村○○段時，
    喝酒駕車超越雙黃線時，應注意車前狀況行，並隨時採取必要之安全措施。而依
    當時情形，又無不能注意之情形，竟疏於注意及此，不慎撞擊被害人乙○○車牌
    號碼ＭＨ－９７４８號自用小客車，致乙○○受傷。因認被告涉犯刑法第二百八
    十四條第一項前段之過失傷害罪嫌云云。
二、按告訴乃論之罪，告訴人於第一審辯論終結前得撤回告訴，又告訴經撤回者，法
    院應諭知不受理之判決，並得不經言詞辯論為之，此為刑事訴訟法第二百三十八
    條第一項、第三百零三條第三款及第三百零七條所明定。
三、查本件被告甲○○因過失傷害案件，經檢察官提起公訴，認被告係犯刑法第二百
    八十四條第一項前段之過失傷害罪，依同法第二百八十七條前段之規定，係屬告
    訴乃論之罪，因被告理賠告訴人二十二萬元，茲經告訴人乙○○當庭撤回告訴，
    依照前開法條之規定，逕行諭知不受理之判決。
據上論斷，依刑事訴訟法第二百九十九條第一項前段、第三百零三條第三款，刑法第
一百八十五條之三、第四十二條第二項、第七十四條第二款，罰金罰鍰提高標準條例
第二條，判決如主文。
本案經檢察官黃智勇到庭執行職務
中      華        民        國    八十九  年    十二    月    二十八    日
                                    臺灣苗栗地方法院刑事庭
                                        法  官  張  珈  禎
右正本證明與原本無異。
如不服本判決，應於送達後十日內向本院提出上訴狀(須附繕本)，上訴於台灣高等
法院台中分院。
                                        書記官  楊  慧  萍
中      華        民        國    八十九  年    十二    月      三十    日
刑法第一八十五條之三
服用毒品、麻醉藥品、酒類或其他相類之物，不能安全駕駛動力交通工具而駕駛者，
處一年以下有期徒刑、拘役或三萬元以下罰金。


司法院資訊處製作；財團法人民間司法改革基金會備份。
